<?xml version='1.0' encoding='utf-8'?>
<verb default="iomlánaigh" disambig="">
  <verbalNoun default="iomlánú" />
  <verbalAdjective default="iomlánaithe" />
  <tenseForm default="iomlánaigh" tense="Past" dependency="Indep" person="Base" />
  <tenseForm default="iomlánaíomar" tense="Past" dependency="Indep" person="Pl1" />
  <tenseForm default="iomlánaíodar" tense="Past" dependency="Indep" person="Pl3" />
  <tenseForm default="iomlánaíodh" tense="Past" dependency="Indep" person="Auto" />
  <tenseForm default="iomlánaigh" tense="Past" dependency="Dep" person="Base" />
  <tenseForm default="iomlánaíomar" tense="Past" dependency="Dep" person="Pl1" />
  <tenseForm default="iomlánaíodar" tense="Past" dependency="Dep" person="Pl3" />
  <tenseForm default="iomlánaíodh" tense="Past" dependency="Dep" person="Auto" />
  <tenseForm default="iomlánaíodh" tense="PastCont" dependency="Indep" person="Base" />
  <tenseForm default="iomlánaínn" tense="PastCont" dependency="Indep" person="Sg1" />
  <tenseForm default="iomlánaíteá" tense="PastCont" dependency="Indep" person="Sg2" />
  <tenseForm default="iomlánaímis" tense="PastCont" dependency="Indep" person="Pl1" />
  <tenseForm default="iomlánaídís" tense="PastCont" dependency="Indep" person="Pl3" />
  <tenseForm default="iomlánaítí" tense="PastCont" dependency="Indep" person="Auto" />
  <tenseForm default="iomlánaíodh" tense="PastCont" dependency="Dep" person="Base" />
  <tenseForm default="iomlánaínn" tense="PastCont" dependency="Dep" person="Sg1" />
  <tenseForm default="iomlánaíteá" tense="PastCont" dependency="Dep" person="Sg2" />
  <tenseForm default="iomlánaímis" tense="PastCont" dependency="Dep" person="Pl1" />
  <tenseForm default="iomlánaídís" tense="PastCont" dependency="Dep" person="Pl3" />
  <tenseForm default="iomlánaítí" tense="PastCont" dependency="Dep" person="Auto" />
  <tenseForm default="iomlánaíonn" tense="PresCont" dependency="Indep" person="Base" />
  <tenseForm default="iomlánaím" tense="PresCont" dependency="Indep" person="Sg1" />
  <tenseForm default="iomlánaímid" tense="PresCont" dependency="Indep" person="Pl1" />
  <tenseForm default="iomlánaítear" tense="PresCont" dependency="Indep" person="Auto" />
  <tenseForm default="iomlánaíonn" tense="PresCont" dependency="Dep" person="Base" />
  <tenseForm default="iomlánaím" tense="PresCont" dependency="Dep" person="Sg1" />
  <tenseForm default="iomlánaímid" tense="PresCont" dependency="Dep" person="Pl1" />
  <tenseForm default="iomlánaítear" tense="PresCont" dependency="Dep" person="Auto" />
  <tenseForm default="iomlánóidh" tense="Fut" dependency="Indep" person="Base" />
  <tenseForm default="iomlánóimid" tense="Fut" dependency="Indep" person="Pl1" />
  <tenseForm default="iomlánófar" tense="Fut" dependency="Indep" person="Auto" />
  <tenseForm default="iomlánóidh" tense="Fut" dependency="Dep" person="Base" />
  <tenseForm default="iomlánóimid" tense="Fut" dependency="Dep" person="Pl1" />
  <tenseForm default="iomlánófar" tense="Fut" dependency="Dep" person="Auto" />
  <tenseForm default="iomlánódh" tense="Cond" dependency="Indep" person="Base" />
  <tenseForm default="iomlánóinn" tense="Cond" dependency="Indep" person="Sg1" />
  <tenseForm default="iomlánófá" tense="Cond" dependency="Indep" person="Sg2" />
  <tenseForm default="iomlánóimis" tense="Cond" dependency="Indep" person="Pl1" />
  <tenseForm default="iomlánóidís" tense="Cond" dependency="Indep" person="Pl3" />
  <tenseForm default="iomlánófaí" tense="Cond" dependency="Indep" person="Auto" />
  <tenseForm default="iomlánódh" tense="Cond" dependency="Dep" person="Base" />
  <tenseForm default="iomlánóinn" tense="Cond" dependency="Dep" person="Sg1" />
  <tenseForm default="iomlánófá" tense="Cond" dependency="Dep" person="Sg2" />
  <tenseForm default="iomlánóimis" tense="Cond" dependency="Dep" person="Pl1" />
  <tenseForm default="iomlánóidís" tense="Cond" dependency="Dep" person="Pl3" />
  <tenseForm default="iomlánófaí" tense="Cond" dependency="Dep" person="Auto" />
  <moodForm default="iomlánaíodh" mood="Imper" person="Base" />
  <moodForm default="iomlánaím" mood="Imper" person="Sg1" />
  <moodForm default="iomlánaigh" mood="Imper" person="Sg2" />
  <moodForm default="iomlánaímis" mood="Imper" person="Pl1" />
  <moodForm default="iomlánaígí" mood="Imper" person="Pl2" />
  <moodForm default="iomlánaídís" mood="Imper" person="Pl3" />
  <moodForm default="iomlánaítear" mood="Imper" person="Auto" />
  <moodForm default="iomlánaí" mood="Subj" person="Base" />
  <moodForm default="iomlánaímid" mood="Subj" person="Pl1" />
  <moodForm default="iomlánaítear" mood="Subj" person="Auto" />
</verb>
